臺灣板橋地方法院刑事裁定　　　　　　　96年度聲字第2095號
聲 請 人
即受刑人　　甲○○
　　　　　　　　　　（現於臺灣臺北戒治所執行中）
上列聲請人因毒品危害防制條例案件，以檢察官執行之指揮書為
不當，向本院聲明異議，本院裁定如下：
    主  文
異議駁回。
    理  由
一、聲明意旨略以：聲請人即受刑人甲○○因犯毒品危害防制條
    例案件，自民國93年11月16日經臺灣板橋地方法院收押後，
    依臺灣板橋地方法院檢察署94年度觀執字第649 號執行指揮
    書，於94年6 月2 日由被告身分轉為勒戒身分入臺灣臺北看
    守所附勒戒所觀察、勒戒。待勒戒完畢後，隨即依臺灣板橋
    地方法院檢察署94年度戒執字第319 號執行指揮書，於94年
    7 月29日入臺北戒治所強制戒治，執行有期徒刑一年，期滿
    日期應為95年7 月29日。但不知何原因，卻於94年10月3 日
    將聲請人從臺北戒治所（聲請人誤載為臺灣臺北監獄）轉入
    臺灣臺北看守所，直至96年6 月5 日才又依臺灣板橋地方法
    院檢察署94年度戒執字第319 號執行指揮書，將聲請人強行
    轉入臺灣臺北監獄執行戒治處分。聲請人認為臺灣板橋地方
    法院檢察署之裁定程序有嚴重違法之情事，因而聲明異議等
    語。
二、按受刑人或其法定代理人或配偶，以檢察官執行之指揮為不
    當者，得向諭知該裁判之法院聲明異議；法院應就異議之聲
    明裁定之，刑事訴訟法第484 條、第486 條分別定有明文。
三、經查：
  (一)本件聲請人即受刑人甲○○因犯施用第二級毒品安非他命案
    件，經本院於94年4 月29日以94年度毒聲字第752 號裁定令
    入臺灣臺北看守所附設勒戒處所觀察、勒戒後，認有繼續施
    用毒品傾向，復經臺灣板橋地方法院檢察署檢察官向本院聲
    請強制戒治，本院於94年7 月20日以94年度毒聲字第1318號
    裁定，命聲請人入戒治處所強制戒治，期間為一年，自94年
    7 月20日起算，執畢日為95年7 月19日。嗣聲請人自94年7
    月29日起入臺北戒治所強制戒治至94年10月3 日，本院為審
    理94年度訴字第412 號違反毒品危害防制條例案件，即由本
    院於94年10月3 日將聲請人借提出所，移回臺灣臺北看守所
    繼續羈押審理。又於羈押期間，聲請人不服本院於94年11月
    21日就其共同連續販賣第二級毒品罪，以94年度訴字第412
    號判決判處有期徒刑14年，上訴至臺灣高等法院。又聲請人
    不服臺灣高等法院於95年6 月16日就其共同連續販賣第二級
    毒品罪，以94年度上訴字第3890號判決判處有期徒刑15年，
    而上訴至最高法院，經最高法院發回更審後，臺灣高等法院
    於96年6 月21日就聲請人犯共同連續販賣第二級毒品罪及販
    賣第四級毒品罪，以95年度上更一字第709 號判決分別判處
    有期徒刑12年及有期徒刑3 年4 月，應執行有期徒刑15年。
    在本院、臺灣高等法院及最高法院之審理期間，多次以聲請
    人犯上開等罪之嫌疑重大，有刑事訴訟法第101 條第1 項第
    3 款情形，非予羈押，顯難進行審判為由裁定延長羈押，直
    至96年6 月5 日因聲請人上開強制戒治執行尚未執行完畢，
    而將其移入臺北戒治所執行強制戒治。此經本院依職權調閱
    臺灣板橋地方法院檢察署94年度核退毒偵字第783 號執行卷
    查核無誤。故本院觀諸臺灣板橋地方法院檢察署於96年6 月
    5 日之94年度戒執字第319 號執行指揮書所載並無不實。
  (二)聲明異議另稱，聲請人於94年7 月29日入臺北戒治所強制戒
    治，至94年10月3 日轉至臺灣臺北看守所，迄今已有21個月
    ，與94年度戒執字第319號執行指揮書的執行期滿日期95 年
    7月20日相較之下，也已超出約11個月之久，這段期間也未
    曾有過毒癮復發之症狀，在在顯示證明聲請人確實已無強制
    戒治之必要云云。按有無繼續施用毒品傾向之評估標準，並
    非完全以受勒戒人勒戒後之結果為準，勒戒前之各種情況，
    仍應作為評估之依據。而依勒戒處所評分說明手冊規定，係
    以人格特質、臨床徵候及環境相關因素三項合併計算分數：
    （一）分數100分至71分，判定為有繼續施用毒品傾向。
    （二）50分至0 分判定為無繼續施用毒品傾向。（三）70分
    至51分間判定有繼續施用毒品傾向之原則為有下列各項之一
    者：1.缺乏病識感或戒治動機者。2.第一級毒品使用者。3.
    有煙毒前科者。4.有礙家庭、社會和諧與安寧者。若無以上
    各項之一，惟判定者認為個案「有繼續施用毒品傾向」者，
    應在「有無繼續施用毒品傾向證明書」詳細說明欄內載明，
    並於綜合判斷項下勾選「有繼續施用毒品傾向」。（四）分
    數為50分以下，原本應列為「無繼續施用毒品傾向」，但綜
    合評分者根據臨床實務，有具體事證，認為個案「有繼續施
    用毒品傾向」者，以綜合評分者所評估為準，惟須在「有無
    繼續施用毒品傾向證明書」詳細說明欄載明具體事證。綜合
    評分者，應根據臨床實務，有具體事證，認為個案「有繼續
    施用毒品傾向」者，以綜合評分者所評估為準（臺灣高等法
    院96年度毒抗字第129 號裁定意旨參照），非僅憑聲請人於
    上開期間因未曾有過毒癮復發之症狀，而認其無須再執行強
    制戒治之必要。又聲請人於本件未提出任何可資調查之確實
    新證據，僅空言稱其這段期間未曾有過毒癮復發之症狀云云
    ，自無可採，本院復查無符合毒品危害防制條例第20條之1
    第1 項其餘各款所定之情事，故本件聲請為無理由，應予駁
    回。
四、據上論斷，應依刑事訴訟法第486 條之規定，裁定如主文。
中　　華　　民　　國　　96　　年　　8 　　月　　14　　日
                  刑事第十九庭  法　官　許必奇
上列正本證明與原本無異。
如不服本裁定，應於裁定送達後5 日內向本院提出抗告狀。
                                書記官　金和國
中　　華　　民　　國　　96　　年　　8　 　月　　14　　日
